【裁判字號】    98,訴緝,171
【裁判日期】    990430
【裁判案由】    偽造文書等
【裁判全文】
臺灣高雄地方法院刑事判決             98年度訴緝字第171號
公  訴  人  臺灣高雄地方法院檢察署檢察官
被      告  甲○○
上列被告因偽造文書等案件，經檢察官提起公訴（95年度偵字第
20941 號），本院依簡式審判程序審理，判決如下：
    主  文
甲○○共同連續行使偽造私文書，累犯，處有期徒刑壹年，減為
有期徒刑陸月，如易科罰金，以銀元參佰元即新臺幣玖佰元折算
壹日。扣案之國泰世華銀行信用卡申請書上偽造之「乙○○」署
名參枚、附表一信用卡背面簽名條上所示偽造之「乙○○」署名
貳枚及附表一之I編號3 、4 、5 、9 與附表一之II編號7 、13
、15所示之簽帳單商店存根聯上偽造「乙○○」之署名柒枚，偽
造「乙○○」印章壹枚及郵政掛號執據上之「乙○○」印文壹枚
，均沒收。
    事  實
一、甲○○前因違反肅清煙毒條例之案件，經本院以86年度訴字
    第999 號判處有期徒刑3 年3 月，上訴後經臺灣高等法院以
    86年度上訴字第1268號駁回確定；又因違反麻醉藥品管理條
    例案件，經臺灣高等法院高雄分院以87年度上訴字第549 號
    判處有期徒5 月確定，而上開徒刑經接續執行，於民國89年
    6 月3 日因假釋出獄付保護管束，並於90年12月11日因保護
    管束期滿未經撤銷，視為執行完畢。詎其猶不知悔改，於94
    年5 月間，因接受友人乙○○委託辦理中國信託商業銀行現
    金卡，而取得乙○○身分證正本，於94年8 月9 日，明知乙
    ○○並未委託其向國泰世華商業銀行（下稱國泰世華銀行）
    申請信用卡，竟與國泰人壽保險公司職員黃美紅（業經臺灣
    高等法院高雄分院97年度上訴字第1901號判決有罪確定在案
    ）共同意圖為自己不法所有，而基於行使偽造私文書及詐取
    財物之概括犯意聯絡，在甲○○所經營位於高雄市前鎮區鎮
    ○○街62號之工程行內，於未徵得乙○○同意下，由黃美紅
    先在國泰世華銀行信用卡申請書上填寫乙○○之個人基本資
    料後，再由甲○○在「正卡申請人簽中文正楷簽名」欄偽造
    「乙○○」之署名3 枚，共同偽造完成表彰係由乙○○申辦
    國泰世華銀行所發行信用卡之意旨而性質上屬於私文書之申
    請書，再由黃美紅持之向國泰世華銀行辦理申請信用卡手續
    而行使之，致使不知情之國泰世華銀行經辦人員誤認乙○○
    欲申辦信用卡，而於94年8 月15日核發卡號：VISA卡000000
    0000000000號及MASTERCARＺ0000000000000000號信用卡共2
    張（下稱本件2 張信用卡），並於94年8 月18日將之郵寄至
    上開處所時，由甲○○持不詳時地先行偽造之「乙○○」印
    章1 枚盜蓋於郵件收執聯收受，足以生損害於國泰世華銀行
    對於信用卡核發管理之正確性及乙○○。甲○○取得上開國
    泰世華銀行信用卡2 張後，竟意圖為自己不法之所有，隨即
    在上開信用卡背面偽簽「乙○○」之署名，並於附表一所示
    之時間、地點，連續持上開信用卡行使而刷卡消費如附表一
    所示之金額26筆，共計新臺幣（下同）42,992元，並於每筆
    簽帳單上偽簽「乙○○」之署名而偽造私文書持以行使，使
    各該商店人員陷於錯誤因而誤認甲○○為該等信用卡之合法
    使用人而出售商品，以上均足以生損害於乙○○、各消費商
    店及國泰世華銀行對於信用卡資料管理之正確性；另甲○○
    又於附表二所示之時間，連續持上開信用卡，對上揭附表二
    所示金融機構所設置之自動付款設備輸入密碼預借現金，以
    此不正之方法，由自動付款設備取得現金4 筆，共計43,000
    元。嗣因乙○○於95年3 月間接獲國泰世華銀行信用卡催款
    單，乃報案處理，經警循線查獲上情。
二、案經乙○○訴由高雄縣政府警察局鳳山分局報請臺灣高雄地
    方法院檢察署檢察官偵查起訴。
    理  由
壹、程序部分：
一、按「刑事訴訟法第260 條不起訴處分已確定或緩起訴處分期
    滿未經撤銷者，非有左列情形之一，不得對於同一案件再行
    起訴：一、發現新事實或新證據者。二、有第420 條第1 項
    第1 款、第2 款、第4 款或第5 款所定得為再審原因之情形
    者。」為刑事訴訟法第260 條所明定；是刑事訴訟法第260
    條係規定案件經不起訴處分確定，非有該條第1 、2 款情形
    之一，不得對同一案件再行起訴，則倘檢察官雖曾對被告為
    不起訴處分，然該不起訴處分確定前，即另經檢察官對同一
    案件提起公訴，仍尚難認該提起公訴有違刑事訴訟法第260
    條之規定（最高法院90年度臺非字第318 號判決參照）；查
    本件被告甲○○所為，雖曾經臺灣臺南地方法院檢察署檢察
    官於95年10月16日以95年度偵緝字第1328號案件為不起訴處
    分，並於96年11月24日確定，然本件係經臺灣高雄地方法院
    檢察署檢察官提起公訴於95年11月16日繫屬於本院等情，有
    有上揭不起訴處分書、臺灣高雄地方法院檢察署95年11月15
    日雄檢博呂95偵20941 號函暨其上之本院收件章及臺灣高等
    法院被告前案紀錄表各1 份在卷可稽（見本院95年度訴字第
    4140號卷〈下稱本院卷一〉第78頁、第79頁；本院98年度訴
    緝字第171 號卷〈下稱本院卷二〉第1 頁、第25頁反面），
    是本件檢察官提起公訴時，上揭不起訴處分尚未確定，則觀
    之上開規定及說明，本件檢察官提起公訴，尚難認有違刑事
    訴訟法第260 條之規定。況按刑事訴訟法第260 條第1 款所
    謂之新事實、新證據，祇須為不起訴處分以前未經發現，且
    足認被告有犯罪嫌疑者為已足，並不以確能證明犯罪為必要
    ，最高法院44年臺上字第467 號判例參照。是以，上開刑事
    訴訟法第260 條第1 款所謂新事實或新證據，係指於不起訴
    處分前，未經發見，屬於原處分採證認事所憑證據及所認事
    實範圍以外之新事實、新證據，至其後始行發見者而言，若
    不起訴處分前，已經提出之證據，經檢察官調查斟酌者，即
    非前述條款所謂發見之新證據，不得據以再行起訴，亦即於
    不起訴處分前已經存在之證據，未經檢察官於原不起訴處分
    前發現，因之未能斟酌，而屬原不起訴處分採證認事所憑證
    據及所認事實範圍以外之證據或事實，經檢察官於不起訴處
    分確定後發現，並據以起訴，即符合刑事訴訟法第260 條第
    1 款規定，其再行起訴自屬合法；查上揭臺灣臺南地方法院
    檢察署檢察官偵查本案時，並未扣得本件2 張信用卡，該2
    張信用卡係臺灣高雄地方法院檢察署檢察官偵查本案時，自
    被告甲○○身上所扣得等節，業經本院調閱臺灣臺南地方法
    院檢察署之本案相關卷宗屬實，復有臺灣高雄地方法院檢察
    署95年8 月21日訊問筆錄在卷可憑（見臺灣高雄地方法院檢
    察署95年度偵字第20941 號卷〈下稱雄偵卷〉第21頁），是
    上揭臺灣臺南地方法院檢察署檢察官為不起訴處分時，顯然
    並未斟酌當時業已存在之本件2 張信用卡，而該本件2 張信
    用卡係證明被告甲○○有無本件犯行之重要證據，自屬刑事
    訴訟法第260 條第1 款所規範之「新證據」無疑，是縱認上
    揭不起訴處分業已確定，則臺灣高雄地方法院檢察署檢察官
    依據扣得之本件2 張信用卡及臺灣高雄地方法院檢察署檢察
    事務官於95年9 月11日勘驗本件2 張信用卡之勘驗報告而提
    起公訴（見臺灣高雄地方法院檢察署檢察官95年度蒞字第25
    262 號補充理由書參照；本院卷一第153 頁、第154 頁），
    揆諸上揭規定及說明，自屬合法。據上所述，本院自得就本
    案予以實體審理，合先敘明。
二、查本件被告甲○○所犯係死刑、無期徒刑、最輕本刑為3 年
    以上有期徒刑以外之罪，其於審判程序中就被訴事實為有罪
    之陳述，由審判長告知簡式審判程序之旨，並聽取公訴人及
    被告之意見後，經本院依刑事訴訟法第273 條之1 第1 項之
    規定，裁定進行簡式審判程序。又本件卷內之物證、書證等
    證據，依同法第273 條之2 規定，不受第159 條第1 項關於
    傳聞法則規定之限制，依法均有證據能力。
貳、實體部分：
一、上揭事實，業據被告甲○○於本院審理中均坦承不諱，核與
    證人即被害人乙○○於警詢、檢察事務官詢問及本院審理時
    之證述及證人即共犯黃美紅於法院之供詞大致相合（見臺灣
    高等法院高雄分院97年度上訴字第1901號卷〈下稱雄高院卷
    〉第30頁、第49頁；本院卷一第251 頁至第257 頁；臺灣臺
    南地方法院地方法院檢察署95年度交查字第1012號卷〈下稱
    南偵一卷〉第5 頁、第6 頁；警卷第3 頁至第6 頁），並有
    國泰世華銀行信用卡申請書、國泰世華銀行盜刷明細交易一
    覽表、臺灣高雄地方法院檢察署檢察事務官於95年9 月11日
    勘驗報告、國泰世華銀行乙○○名義信用卡申領資訊、附表
    一之I編號3 、4 、5 、9 及附表一之II編號7 、13、15所
    示之簽帳單商店存根聯、國泰世華銀行95年12月15日（95）
    國世業控字第5508號函暨所附資料、法務部調查局96年8 月
    22日調科貳字第09600335860 號鑑定通知書、法務部調查局
    97年2 月27日調科貳字第09700063980 號鑑定書、法務部調
    查局97年6 月13日調科貳字第09700226050 號鑑定書、法務
    部調查局97年7 月11日調科貳字第09700275880 號鑑定書、
    中華民國郵政國內大宗掛號執據暨傳真查詢國內各類掛號郵
    件查單等各1 份附卷可稽（見本院卷一第43頁、第44頁、第
    54頁、第62頁、第80頁至第85頁、第122 頁、第148 頁、第
    149 頁、第195 頁至第197 頁、第224 頁、第225 頁、第23
    7 頁、第238 頁；雄偵卷第25頁；南偵一卷第13頁；臺灣臺
    南地方法院檢察署95年度營他字第81號卷〈下稱南偵二卷〉
    第18頁、第19頁；警卷第12頁、第13頁），復有本件2 張信
    用卡扣案可佐，足認被告甲○○上揭任意性之自白與事實相
    符，得作為認定事實之依據。從而，本件事證明確，被告甲
    ○○之本件犯行，堪以認定。
二、查被告行為後，刑法業於94年2 月2 日修正公布，95年7 月
    1 日起施行。按「行為後法律有變更者，適用行為時之法律
    ，但行為後之法律有利於行為人者，適用最有利於行為人之
    法律」，修正後刑法第2 條第1 項定有明文。此條規定係規
    範行為後法律變更所生新舊法比較適用之準據法，本身尚無
    新舊法比較之問題，於新法施行後，應一律適用新法第2 條
    第1 項之規定，為「從舊從輕」之比較，先予敘明。再按本
    次法律變更，比較時應就罪刑有關之共犯、未遂犯、想像競
    合犯、牽連犯、連續犯、結合犯，以及累犯加重、自首減輕
    暨其他法定加減原因（如身分加減）與加減例等一切情形，
    綜其全部罪刑之結果而為比較（最高法院95年5 月23日95年
    第8 次刑事庭會議決議參照）。茲就本件新舊法比較結果敘
    述如下：
（一）修正前刑法第339 條第1 項詐欺取財罪之法定刑為5 年以
      下有期徒刑、拘役或科或併科1 千元以下罰金。本件被告
      犯罪時之刑法就罰金刑之規定，依修正前刑法第33 條 第
      5 款規定，罰金刑應處銀元1 元以上，並應依修正前罰金
      罰鍰提高標準條例第1 條規定，就其原定數額得提高為2
      倍至10倍，但法律已依一定比率規定罰金或罰鍰之數額或
      倍數者，依其規定。惟修正後刑法第33條第5款 則規定：
      「罰金：新臺幣1 千元以上，以百元計算之」，而95年6
      月14日修正公布之刑法施行法第1 條之1第2項規定：「94
      年1 月7 日刑法修正時，刑法分則編未修正之條文定有罰
      金者，自94年1 月7 日刑法修正施行後，就其所定數額提
      高為30倍，但72年6 月26日至94 年1月7 日新增或修正之
      條文，就其所定數額提高為3倍 」，經比較修正前後之罰
      金刑輕重，該罰金刑之最低刑度於修法後已有加重，故以
      修正前刑法第33條第5 款規定，較有利於被告。
（二）又共同正犯部分，被告行為時之刑法第28條規定：「二人
      以上共同實施犯罪之行為者，皆為正犯」，現行刑法第28
      條規定：「二人以上共同實行犯罪之行為者，皆為正犯」
      ，亦即現行刑法係將原來共同正犯之共同「實施」犯罪，
      改為共同「實行」犯罪，剔除完全未參與犯罪相關行為「
      實行」之「陰謀共同正犯」及「預備共同正犯」，是現行
      刑法關於共同正犯之可罰性要件之範圍業已限縮，乃屬行
      為可罰性要件之變更，自應為新舊法律之比較適用；本件
      被告無論依修正前後規定，均構成共同正犯，經比較修正
      前、後關於共同正犯之規定，適用現行刑法第28條之規定
      ，並未較有利於被告。
（三）復刑法修正後，已刪除第55條關於牽連犯之規定，而本件
      被告所犯行使偽造私文書罪及詐欺取財罪，依被告行為時
      即修正前刑法第55條之規定，因具牽連犯之關係，應從一
      重之詐欺取財罪處斷；而修正後之刑法既刪除牽連犯之規
      定，其所犯上述各罪係個別獨立，應依數罪併罰之規定分
      論併罰，比較新舊法之規定，自以修正前之規定較有利於
      被告。
（四）再修正後刑法業已刪除第56條連續犯之規定，是於新法修
      正施行後，行為人之數犯罪行為，即須分論併罰，比較新
      舊法結果，適用被告行為時法律即依舊法論以連續犯，對
      被告並無不利。
（五）次就累犯規定部分：本件被告無論依修正前刑法第47條或
      修正後第47條第1 項之規定，均構成累犯，是無有利或不
      利之情形，自無庸為新、舊法之比較，然如有其他應依刑
      法第2 條第1 項之規定為新、舊法之比較情形時，則依綜
      其全部罪刑之結果而為比較後，整體適用法律（最高法院
      97 年 度第2 次刑事庭會議決議參照）。
（六）另就修法前後易科罰金折算標準之比較而言：修正前刑法
      第41條第1 項前段規定：「犯最重本刑為5 年以下有期徒
      刑以下之刑之罪，而受6 個月以下有期徒刑或拘役之宣告
      ，因身體、教育、職業、家庭之關係或其他正當事由，執
      行顯有困難者，得以1 元以上3 元以下折算1日 ，易科罰
      金。」又易科罰金折算標準，依修正前罰金罰鍰提高標準
      條例第2 條前段（現已刪除）規定，就其原定數額提高為
      100 倍折算1 日，即以銀元3 百元（新臺幣9 百元）折算
      為1 日。惟修正後刑法第41條第1 項前段則規定：「犯最
      重本刑為5 年以下有期徒刑以下之刑之罪，而受6 個月以
      下有期徒刑或拘役之宣告者，得以新臺幣1 千元、2 千元
      或3 千元折算1 日，易科罰金。」比較修正前後之易科罰
      金折算標準，以修正前刑法之規定，較有利於行為人（此
      易科罰金折算標準，係於量刑後始應決定之事項，無與量
      刑前所應適用之法律一併綜合比較）。
（七）綜上，經整體比較全部罪刑之結果，以施行前之刑法規定
      ，較有利於被告，是依現行刑法第2 條第1 項前段規定，
      自應一體適用被告行為時之法律即修正前之刑法規定。
三、按在信用卡背面簽名欄內簽名，單純自形式上觀之，即足以
    表示信用卡之簽名者於信用卡有效期限內有權使用該信用卡
    之辨識及證明，性質上應屬刑法第210 條之私文書（最高法
    院91年度臺上字第5209號判決參照）；又按在特約商店信用
    卡簽帳單上偽簽他人署押，係表示他人有在該特約商店消費
    簽帳單上所示事項及金額之事實，而特約商店可據以向特約
    銀行請款，銀行再轉向該他人請款之意，是該偽造他人署押
    於信用卡簽帳單之行為，自足以生損害於他人，應成立偽造
    私文書罪（最高法院91年度臺上字第2550號判決參照）。偽
    造印章後，加以蓋用，即又偽造印文，祇成立偽造印文罪，
    無刑法第55條之適用（最高法院24年第7 次刑庭會議決議參
    照）。查被告甲○○與共犯黃美紅共同偽造「乙○○」簽名
    於信用卡申請書、偽造印章收受信用卡、偽造信用卡背面簽
    名條及簽帳單等私文書後，復持以行使，而以刷卡消費方式
    分別詐得附表一所示商品，足以生損害於國泰世華銀行、附
    表一所示特約商店及乙○○本人，核其所為，係犯刑法第21
    6 條、第210 條之行使偽造私文書罪、第217 條第1 項偽造
    印文罪及第339 條第1 項之詐欺取財罪。其偽造署押之行為
    係偽造私文書之階段行為，又偽造私文書之低度行為，應為
    行使之高度行為所吸收，均不另論罪。又被告甲○○冒用被
    害人乙○○名義，持附表二所示之信用卡前往自動提款機預
    借現金，此部分被告係犯刑法第339 條之2 第1 項以不正方
    法由自動付款設備取得他人之物罪。被告甲○○就所犯上開
    行使偽造私文書、偽造印文、詐欺取財罪及以不正方法由自
    動付款設備取得他人之物罪與共犯黃美紅間，有犯意聯絡及
    行為分擔，應為共同正犯。公訴人就被告甲○○所犯偽造印
    文罪部分，雖未據起訴，然本院認有裁判上一罪之關係，基
    於審判不可分原則，自得一併予以審理。又被告甲○○先後
    多次行使偽造私文書、詐欺取財及以不正方法由自動付款設
    備取得他人之物，各時間緊接、手段相同，所犯分別係構成
    要件相同之罪名，顯係分別基於概括犯意反覆為之，各為連
    續犯，應分別依修正前刑法第56條之規定以一罪論，並各加
    重其刑。又被告甲○○與共犯黃美紅係以行使偽造私文書之
    手段，取得附表一所示之信用卡後，復持以盜刷消費購買商
    品及預借現金，故其所犯行使偽造私文書分別與偽造印文、
    詐欺取財及以不正方法由自動付款設備取得他人之物罪間，
    有方法目的之牽連關係，為牽連犯，應依修正前刑法第55條
    之規定，從一重論以刑法第216 條、第210 條之行使偽造私
    文書罪。又被告甲○○前有如事實欄所示之前科，而於90年
    12月11日因保護管束期滿未經撤銷，視為執行完畢等情，有
    臺灣高等法院被告前案紀錄表1 份在卷可憑，其於有期徒刑
    執行完畢後，5 年內故意再犯本件有期徒刑以上之罪，為累
    犯，應依刑法第47條第1 項之規定加重其刑。爰審酌被告甲
    ○○與共犯黃美紅共同偽造國泰世華銀行信用卡申請書2 張
    ，復又持以使用，損及被害人乙○○、刷卡特約商店及銀行
    之權益並影響銀行信用卡核發管理之正確性，本不宜寬貸，
    惟慮及被告甲○○於本院審理時終能坦承犯行，態度尚可，
    且本件銀行損害金額非鉅，另被害人乙○○亦表示不再追究
    （見本院卷二第78頁），並斟酌其犯罪動機、目的、手段、
    所生損害等一切情狀，量處如主文所示之刑。又被告甲○○
    所為本案犯行，其犯罪時間在96年4 月24日之減刑基準日以
    前，且所犯之罪核與中華民國九十六年罪犯條例第2 條第1
    項之規定相符，復無同條例第3 條限制減刑之除外情形；又
    按上揭減刑條例第5 條不得減刑之情形，按其法條文義，應
    限於該條例施行前發布通緝，施行後始緝獲到案者（最高法
    院97年度臺非字第185 號判決、97年度臺非字第259 號判決
    參照），經查，本案被告甲○○雖前經臺灣臺南地方法院檢
    察署檢察官傳拘未到，於95年9 月8 日發布通緝，95年9 月
    11日即緝獲到案後撤銷通緝等情，有臺灣臺南地方法院檢察
    署95年9 月8 日南檢朝偵崇緝字第2430號通緝書、臺南縣政
    府警察局佳里分局解送人犯報告書、該分局通緝案件移送書
    、調查筆錄、檢察官訊問筆錄各1 份在卷可按（見臺灣臺南
    地方法院檢察署95年度偵字第12603 號卷第6 頁；臺灣臺南
    地方法院檢察署95年度偵緝字第1328號卷第1 頁至第4 頁、
    第7 頁、第8 頁、第21頁至第23頁），是就上情而言，被告
    甲○○係於減刑條例施行之前即經發布通緝，並於減刑條例
    施行之前即緝獲到案；又本案被告甲○○前雖經本院傳拘未
    到，於97年7 月29日發布通緝，而於98年12月27日緝獲到案
    等情，有本院97年7 月29日97年雄院高刑往緝字第0936號通
    緝書、高雄縣政府警察局鳳山分局通緝案件報告書、調查筆
    錄、本院訊問筆錄各1 份在卷可按（見本院卷一第238 之3
    頁；見本院卷二第3 頁至第7 頁、第13頁、第14頁），則就
    上情而言，本件被告甲○○係於上開減刑條例施行之後始遭
    發布通緝，並於減刑條例施行之後始經緝獲到案；是被告甲
    ○○雖曾經通緝後遭逮捕到案2 次，惟觀之上開規定及最高
    法院之見解，自均應無同條例第5 條不得減刑規定之適用；
    從而，爰依中華民國九十六年罪犯減刑條例第2 條第1 項第
    3 款之規定，減其刑期2 分之1 ，並應依同條例第9 條、修
    正前刑法第2 條第1 項前段，適用修正前刑法第41條第1 項
    前段規定，就被告甲○○減得之刑，考量其之學歷、經濟能
    力等（見警詢筆錄受詢問欄；警卷第9 頁），諭知易科罰金
    之折算標準。
四、沒收部分：
（一）按縱署押、印文為文書之一部，偽造署押、偽造印文之行
      為應吸收於偽造文書行為，而無須另行論罪，然若未將偽
      造之文書沒收者，仍應依刑法第219 條將偽造之署押、印
      文沒收（最高法院27年上字第2597號判例意旨參照）。本
      件偽造之國泰世華銀行申請書上之「乙○○」署名3 枚，
      均屬偽造之署押，不問屬於犯人與否，均應依刑法第219
      條規定沒收之。至於上揭國泰世華銀行申請書，業經移轉
      交付予國泰世華銀行，已非被告甲○○所有。被告甲○○
      冒用乙○○名義申請之如附表一所示之信用卡2 張，依發
      卡銀行與客戶之約定，為國泰世華銀行所有，並非被告所
      有之物，自不為沒收之諭知，惟其背面簽名條上所示偽造
      之「乙○○」署名2 枚，不問屬於犯人與否，均應依刑法
      第219 條之規定，予以宣告沒收。
（二）被告甲○○於附表一所示時地消費時偽造簽帳單之商店存
      根聯，均已持向各該特約商店行使，非被告甲○○所有之
      物，惟其中附表一之I編號3 、4 、5 、9 與附表一之II
      編號7 、13、15所示之簽帳單商店存根聯上偽造「乙○○
      」之署名共7 枚，業經本院調得影本附卷，應依刑法第21
      9 條之規定，不問屬於犯人與否，併予宣告沒收之；至附
      表一所示其餘簽帳單商店存根聯其上仍有偽造持卡人「乙
      ○○」之署名，但依國際信用卡組織之規定僅有1 年之調
      閱期限，上開簽帳單之商店存根聯顯逾期限而無法調閱，
      而以目前信用卡交易普遍且大量之程度，自難期待各特約
      商店、銀行業者及信用卡簽帳立人尚加留存，毋寧以丟棄
      銷燬較符常情，是堪認該等簽帳單商店存根聯及顧客收執
      聯均已滅失，其上偽造「乙○○」之署押，自無從加以沒
      收。
（三）又「偽造之印章、印文或署押，不問屬於犯人與否，沒收
      之。」刑法第219 條定有明文。本案共犯甲○○偽造之「
      乙○○」印章1 枚，雖未扣案，惟無證據證明已滅失，另
      於郵政掛號執據上之偽造「乙○○」印文1 枚（見南偵二
      卷第19頁），均應依刑法第219 條規定，不問屬於犯人與
      否，併予宣告沒收。
據上論結，應依刑事訴訟法第273 條之1 第1 項、第284 條之1
、第299 條第1 項前段，刑法第2 條第1 項前段、第216 條、第
210 條、第217 條第1 項、第339 條第1 項、第339 條之2 第1
項、第219 條，修正前刑法第47條、第41條第1 項前段、第28條
、第55條、第56條，廢止前罰金罰鍰提高標準條例第2 條，中華
民國九十六年罪犯減刑條例第2 條第1 項第3 款、第7 條、第9
條，刑法施行法第1 條之1 ，判決如主文。
本案經檢察官王兆琳到庭執行職務。
中    華    民    國    99    年     4    月    30    日
                  刑事第十三庭  審判長法  官  黃蕙芳
                                      法  官  王宗羿
                                      法  官  王參和
以上正本證明與原本無異。
如不服本判決應於收受判決後10日內向本院提出上訴書狀，並應
敘述具體理由。其未敘述上訴理由者，應於上訴期間屆滿後20日
內向本院補提理由書(均須按他造當事人之人數附繕本)「切勿逕
送上級法院」。
中    華    民    國    99    年    4     月    30    日
                                      書記官  葉祝君
附錄本判決論罪之法條：
刑法第210條
偽造、變造私文書，足以生損害於公眾或他人者，處5年以下有
期徒刑。
刑法第216條
行使第210條至第215條之文書者，依偽造、變造文書或登載不實
事項或使登載不實事項之規定處斷。
刑法第339條
意圖為自己或第三人不法之所有，以詐術使人將本人或第三人之
物交付者，處5 年以下有期徒刑、拘役或科或併科1 千元以下罰
金。
以前項方法得財產上不法之利益或使第三人得之者，亦同。
前二項之未遂犯罰之。
刑法第339條之2
意圖為自己或第三人不法之所有，以不正方法由自動付款設備取
得他人之物者，處3 年以下有期徒刑、拘役或1 萬元以下罰金。
以前項方法得財產上不法之利益或使第三人得之者，亦同。
    附表一 ：被告甲○○盜刷信用卡明細表
   ┌───────────────────────────┐
   │I信用卡卡號：0000000000000000、持卡人：乙○○        │
   ├──┬────┬──────┬───────┬────┤
   │編號│交易日期│ 交 易 商 店│地          址│消費金額│
   ├──┼────┼──────┼───────┼────┤
   │ 1  │94.08.18│貴族世家牛排│高雄縣鳳山市五│   790元│
   │    │        │            │甲二路367 號1 │        │
   │    │        │            │樓            │        │
   ├──┼────┼──────┼───────┼────┤
   │ 2  │94.08.19│家樂福－五甲│高雄縣鳳山市林│   998元│
   │    │        │店          │森路291 號    │        │
   ├──┼────┼──────┼───────┼────┤
   │ 3  │94.08.20│順發3C量販五│高雄縣鳳山市五│ 2,168元│
   │    │        │甲店        │甲三路166 號  │        │
   ├──┼────┼──────┼───────┼────┤
   │ 4  │94.08.21│麗嬰房股份有│高雄市○○路  │ 2,452元│
   │    │        │限公司      │453 號        │        │
   ├──┼────┼──────┼───────┼────┤
   │ 5  │95.08.21│紅螞蟻鞋品  │高雄市前鎮區瑞│ 1,090元│
   │    │        │            │隆路613 號1 樓│        │
   ├──┼────┼──────┼───────┼────┤
   │ 6  │94.08.30│鎮海加油站  │高雄市前鎮區鎮│ 1,031元│
   │    │        │            │海路123 號    │        │
   ├──┼────┼──────┼───────┼────┤
   │ 7  │94.09.03│東街商行    │高雄市○○路  │ 2,163元│
   │    │        │            │128 號        │        │
   ├──┼────┼──────┼───────┼────┤
   │ 8  │94.09.05│真光量販家電│高雄市苓雅區三│   656元│
   │    │        │五甲店      │多三路168 號  │        │
   ├──┼────┼──────┼───────┼────┤
   │ 9  │94.09.10│寶軒企業股份│高雄市苓雅區三│ 2,764元│
   │    │        │有限公司    │多二路91號    │        │
   ├──┼────┼──────┼───────┼────┤
   │ 10 │94.09.13│東森購物百貨│台北市中正區館│ 2,980元│
   │    │        │股份有限公司│前路42號4 樓  │        │
   ├──┼────┼──────┼───────┼────┤
   │ 11 │94.09.13│東森得易購股│台北市內湖區康│ 3,980元│
   │    │        │份有限公司  │寧路三段75巷50│        │
   │    │        │            │號2 樓        │        │
   ├──┼────┴──────┴───────┴────┤
   │小計│                                        21,072元│
   ├──┴────────────────────────┤
   │II信用卡卡號：0000000000000000、持卡人：乙○○        │
   ├──┬────┬──────┬───────┬────┤
   │編號│交易日期│ 交 易 商 店│地          址│消費金額│
   ├──┼────┼──────┼───────┼────┤
   │ 1  │94.08.19│家樂福－五甲│高雄縣鳳山市林│ 6,693元│
   │    │        │店          │森路291 號    │        │
   ├──┼────┼──────┼───────┼────┤
   │ 2  │94.08.21│家樂福－五甲│同上          │   754元│
   │    │        │店          │              │        │
   ├──┼────┼──────┼───────┼────┤
   │ 3  │94.08.21│家樂福－五甲│同上          │   199元│
   │    │        │店          │              │        │
   ├──┼────┼──────┼───────┼────┤
   │ 4  │95.08.24│真光量販家電│高雄市苓雅區三│ 1,340元│
   │    │        │五甲店      │多三路168 號  │        │
   ├──┼────┼──────┼───────┼────┤
   │ 5  │95.08.26│東街商行    │高雄市○○路  │ 1,667元│
   │    │        │            │128 號        │        │
   ├──┼────┼──────┼───────┼────┤
   │ 6  │94.09.01│特力屋－鳳山│高雄縣鳳山市瑞│ 1,504元│
   │    │        │店          │隆東路99號    │        │
   ├──┼────┼──────┼───────┼────┤
   │ 7  │94.09.04│寶軒企業股份│高雄市苓雅區三│ 1,155元│
   │    │        │有限公司    │多二路91號    │        │
   ├──┼────┼──────┼───────┼────┤
   │ 8  │94.09.11│東街商行    │高雄市○○路  │ 1,804元│
   │    │        │            │128 號        │        │
   ├──┼────┼──────┼───────┼────┤
   │ 9  │94.09.13│鎮海加油站  │高雄市前鎮區鎮│   900元│
   │    │        │            │海路123 號    │        │
   ├──┼────┼──────┼───────┼────┤
   │ 10 │94.09.14│東街商行    │高雄市○○路  │ 1,135元│
   │    │        │            │128 號        │        │
   ├──┼────┼──────┼───────┼────┤
   │ 11 │94.09.14│東街商行    │同上          │   259元│
   ├──┼────┼──────┼───────┼────┤
   │ 12 │94.09.25│東街商行    │同上          │ 1,520元│
   ├──┼────┼──────┼───────┼────┤
   │ 13 │94.10.09│東街商行    │同上          │ 1,582元│
   ├──┼────┼──────┼───────┼────┤
   │ 14 │94.10.21│鎮海加油站  │高雄市前鎮區鎮│   500元│
   │    │        │            │海路123 號    │        │
   ├──┼────┼──────┼───────┼────┤
   │ 15 │94.11.19│台亞石油股份│高雄市前鎮區凱│   908元│
   │    │        │有限公司    │旋四路560 號  │        │
   ├──┼────┴──────┴───────┴────┤
   │小計│                                        21,920元│
   ├──┼────────────────────────┤
   │總計│                                        42,992元│
   └──┴────────────────────────┘
    附表二：被告甲○○利用自動付款設備詐欺之明細表
   ┌───────────────────────────┐
   │I信用卡卡號：0000000000000000、持卡人：乙○○        │
   ├──┬────┬──────┬───────┬────┤
   │編號│交易日期│ 交 易 商 店│地          址│消費金額│
   ├──┼────┼──────┼───────┼────┤
   │ 1  │94.08.24│國泰世華ATM │高雄市○○路  │20,000元│
   │    │        │－前鎮分行  │355 號        │        │
   ├──┼────┼──────┼───────┼────┤
   │ 2  │94.09.21│國泰世華ATM │同上          │ 2,000元│
   │    │        │－前鎮分行  │              │        │
   ├──┼────┴──────┴───────┴────┤
   │小計│                                        22,000元│
   ├──┴────────────────────────┤
   │II信用卡卡號：0000000000000000、持卡人：乙○○        │
   ├──┬────┬──────┬───────┬────┤
   │編號│交易日期│ 交 易 商 店│地          址│消費金額│
   ├──┼────┼──────┼───────┼────┤
   │ 1  │94.08.24│國泰世華ATM │高雄市○○路  │20,000元│
   │    │        │－前鎮分行  │355 號        │        │
   ├──┼────┼──────┼───────┼────┤
   │ 2  │94.11.17│台新國際商業│高雄縣鳳山市五│ 1,000元│
   │    │        │銀行五甲分行│甲三路9 號    │        │
   ├──┼────┴──────┴───────┴────┤
   │小計│                                        21,000元│
   ├──┼────────────────────────┤
   │總計│                                        43,000元│
   └──┴────────────────────────┘

司法院資訊處製作；財團法人民間司法改革基金會備份。
